【裁判字號】    97,簡上,525
【裁判日期】    980303
【裁判案由】    違反著作權法
【裁判全文】
臺灣臺北地方法院刑事判決             97年度簡上字第525號
上  訴  人
即  被  告  甲  ○
選任辯護人  鐘耀盛律師
上列上訴人即被告因違反著作權法案件，不服本院中華民國97年
10月31日97年度簡字第4104號第一審刑事簡易判決（起訴案號：
97年度偵字第12843 號），提起上訴，本院管轄之第二審合議庭
判決如下：
    主  文
上訴駁回。
甲○緩刑貳年。
    事  實
一、甲○係址設臺北市中山區○○○路○段65號2 樓之龍鳳鎮茶
    坊之負責人。其明知「阿娜答」、「風飛沙、「連杯酒」、
    「月圓思情」、「等一下呢」、「雙人枕頭」、「一條手巾
    仔」、「癡情月娘島」、「你是我的兄弟」、「男人情女人
    心」、「情難斷夢抹醒」、「春天哪會這麼寒」等12首歌曲
    ，係社團法人臺灣音樂著作權人聯合總會（以下稱音樂著作
    權人總會）取得黃建銘、張錦華等人之專屬授權，非經音樂
    著作權人總會之同意或授權，不得任意公開演出，竟基於以
    公開演唱方式侵害著作財產權之犯意，於民國97年5 月間向
    不知情之佳禾網路多媒體股份有限公司（以下稱佳禾公司）
    承租錄製有上開歌曲在內之伴唱機1 台，擺放於上開店內，
    供不特定客人點唱，而以公開演出之方式侵害音樂著作權人
    總會之著作財產權。嗣於97年6 月2 日20時許，為警持搜索
    票至上開店內搜索時查獲，並扣得佳禾公司所有歌庫硬碟1
    塊及點歌簿等物。
二、案經音樂人著作權人總會訴由臺北市政府警察局文山第二分
    局移送臺灣臺北地方法院檢察署檢察官偵查後聲請簡易判決
    處刑。
    理  由
一、上開犯罪事實，業經被告甲○於本院審理中坦承不諱（見本
    院98年2 月4 日審判筆錄第11頁），核與證人即曾至現場訪
    查乙○○於警詢及本院審理中、證人丙○○於偵查中證述明
    確（見97年度偵字第12 843號偵查卷第10頁至第12頁、本院
    98年2 月4 日審判筆錄第2 頁至第5 頁、同前偵查卷第69頁
    ），並有財政部稅務入口網營業登記資料公示查詢資料1 份
    、龍鳳鎮茶坊名片1 份、著作權仲介團體設立許可證1 份、
    經濟部智慧財產局函暨所附資料1 份、統一發票1 份、照片
    6 張、郵局存證信函暨收件回執1 份在卷可稽。足徵被告前
    開自白與事實相符合，堪予採信。本件事證明確，被告犯行
    洵堪認定，應依法論科。
二、核被告所為，係犯著作權法第92條擅自以公開演出之方法，
    侵害他人著作財產權罪。被告利用不知情之消費者以公開演
    出方式侵害音樂人著作權人總會經專屬授權之音樂著作財產
    權，為間接正犯。又按，刑事法若干犯罪行為態樣，本質上
    原具有反覆、延續實行之特徵，立法時既予特別歸類，定為
    犯罪構成要件之行為要素，則行為人基於單一之犯意，在密
    切接近之一定時地持續實行之複次行為，倘依社會通念，於
    客觀上認為符合一個反覆、延續性之行為觀念者，於刑法評
    價上，即應僅成立一罪，俾免有重複評價、刑度超過罪責與
    不法內涵之疑慮；學理上所稱「集合犯」之職業性、營業性
    或收集性等具有重複特質之犯罪均屬之，例如經營、從事業
    務、收集、販賣、製造、散布等行為概念者是，是被告之以
    伴唱機供不特定消費者點播伴唱之營業性行為，係在密集期
    間內以相同之方式持續進行，未曾間斷，是此犯行，即具有
    反覆、延續實行之特徵，從而，在行為概念上，縱有長期營
    業之舉措，仍應評價認係包括一罪之集合犯，原審漏未論述
    被告係利用不知情之消費者以公開演出方式侵害音樂人著作
    權人總會經專屬授權之音樂著作財產權，為間接正犯，及認
    被告前揭所為屬接續犯，容有誤會，應予補充及更正。另扣
    案歌庫硬碟與點歌本，並非被告所有，爰不對之宣告沒收，
    併此敘明。
三、原審基此認定，爰引用著作權法第92條，刑法第11條前段、
    第42條第3 項前段，刑法施行法第1 條之1 等規定，逕以簡
    易判決判處被告罰金新臺幣（下同）100,000 元，如易服勞
    役，以1,000 元折算1 日，經核認事用法並無不合，量刑亦
    稱妥適，應予維持。被告提起上訴，雖先否認犯罪，惟於本
    院審理中已坦承犯行，核其上訴為無理由。末查被告前未曾
    受有期徒刑以上刑之宣告，此有臺灣高等法院被告前案紀錄
    表1 份存卷可考，被告因一時失慮致犯本罪，犯後已坦承犯
    行，尚知悔悟，且已與音樂人著作權人總會達成和解，並賠
    償損失，有和解書1 份在卷可參，其經此偵、審之教訓，自
    當知所惕勉而無再犯之虞，本院綜核各情認上開對被告所宣
    告之刑以暫不執行為適當，故併予宣告緩刑2 年，以啟自新
    。
據上論斷，應依刑事訴訟法第455 條之1 第1 項、第3 項、第36
8 條，刑法第74條第1 項第1 款，判決如主文。
本案經檢察官楊雅清到庭執行職務
中    華    民    國    98    年    3     月    3     日
                        臺灣臺北地方法院刑事第十七庭
                              審判長法  官  劉煌基
                                    法  官  葉力旗
                                    法  官  賴淑美
以上正本證明與原本無異。
本判決不得上訴。
                                    書記官  許翠燕
中    華    民    國    98    年    3     月    3     日
附錄：本案論罪科刑法條全文
著作權法第92條
擅自以公開口述、公開播送、公開上映、公開演出、公開傳輸、
公開展示、改作、編輯、出租之方法侵害他人之著作財產權者，
處三年以下有期徒刑、拘役、或科或併科新臺幣七十五萬元以下
罰金。


司法院資訊處製作；財團法人民間司法改革基金會備份。
